【裁判字號】    89,訴,1615
【裁判日期】    900319
【裁判案由】    違反槍砲彈藥刀械管制條例
【裁判全文】
臺灣桃園地方法院刑事判決                        八十九年度訴字第一六一五號
    公  訴  人  臺灣桃園地方法院檢察署檢察官
    被      告  乙○○
右列被告因違反槍砲彈藥刀械管制條例等案件，經檢察官提起公訴（八十九年度偵字
第一二四七八號），本院判決如左：
    主  文
乙○○未經許可持有其他可發射子彈具有殺傷力之玩具手槍，處有期徒刑壹年陸月，
併科罰金新台幣陸萬元，罰金部分如易服勞役，以銀元參佰元（即新台幣玖佰元）折
算壹日。
扣案之仿德林吉雙管改造玩具手槍一把（槍枝管制編號0000000000）壹把
沒收。
    事  實
一、緣姓名年籍不詳綽號「阿林」之成年男子欲請乙○○改造玩具子彈，於民國八十
    九年八月十六日二十二時許，在桃園縣桃園市之某處，將具殺傷力仿德林吉雙管
    改造玩具手槍一把及半成品之金屬子彈十一顆（其中九顆係長約十五ＭＭ之實心
    金屬柱狀物、二顆係玩具金屬空彈殼，均不具殺傷力），交付於乙○○（尚未著
    手改造），乙○○竟予以收受，並將之藏放在桃園縣平鎮市○○街一四三之四號
    住處，而未經許可非法持有之；適甲○○（已審結）於同年十月十七日十二時許
    ，至桃園縣平鎮市○○街一四三之四號乙○○住處，見乙○○持有上開具殺傷力
    之仿德林吉雙管改造玩具手槍一把（槍枝管制編號0000000000），乃
    將之借用把玩，並藏放於其位於桃園縣平鎮市金雞湖十七號住處旁之豬舍內，而
    未經許可非法持有之。嗣於八十九年八月十七日十四時許，乙○○駕駛車號ＤＶ
    －三四四九號自用小客車，在桃園縣平鎮市○○路、大智街口，因持有未具殺傷
    力之上開半成品金屬子彈十一顆為警臨檢查獲，於犯罪未發覺前，向警員吳志祥
    自首並接受裁判，而帶同警員前往甲○○位於桃園縣平鎮市金雞湖十七號住處旁
    之豬舍內起獲上開改造玩具手槍一把。
二、案經乙○○自首暨桃園縣警察局平鎮分局報請台灣桃園地方法院檢察署檢察官偵
    查起訴。
    理  由
一、訊據被告矢口否認右揭犯行，辯稱：警察臨檢時，在伊所駕駛之車上找到子彈，
    警察叫伊把槍交出來，伊知道甲○○那裡有槍，伊就帶警察去取槍。槍不是伊的
    ；車子也不是伊的，是向年籍不詳綽號「小雷」者借的，警訊中所供係怕被警方
    刑求，偵查中所述是毒癮發作所述，並不真實云云。經查，右揭事實，被告不僅
    於警訊中坦承在卷，於偵訊中亦自白不諱，從未指稱警方刑求，要求驗傷採證，
    於本院審理中亦供承警察並未真正打他，而證人即警員吳志祥亦證述並未對被告
    刑求，故被告迄本案審理中始為警方刑求之抗辯，顯然出於臨訟飾卸，當無足採
    。況且，被告交付前揭槍彈予同案被告甲○○之事實，復經同案被告甲○○於警
    訊及偵審中供述在案，此外，並有改造玩具手槍一把（槍枝管制編號00000
    00000）扣案可稽。又將扣案之改造玩具手槍一把（槍枝管制編號0000
    000000），經送內政部警政署刑事警察局鑑驗結果，認係由仿德林吉雙管
    手槍製造之金屬玩具手槍車通槍管內阻鐵改造而成，機械性能良好，認具殺傷力
    ，有該局八十九年八月三十日刑鑑字第一二二八五三號鑑驗通知書一紙附卷可參
    。故被告所辯為事後卸責之詞，委不足採。是以本案事證明確，被告犯行堪以認
    定，應予依法論科。
二、核被告所為，係犯槍砲彈藥刀械管制條例第十一條第四項非法持有其他可發射子
    彈具有殺傷力之改造玩具手槍罪。被告持有上開改造玩具手槍之目的與姓名年籍
    不詳綽號「阿林」之成年男子持有上開改造玩具手槍之目的不同，公訴人認被告
    與年籍不詳綽號「阿林」之成年男子間有犯意聯絡及行為分擔，容有誤會，附此
    敘明。又被告在其持有上開改造玩具手槍之犯行未被有偵查犯罪職權之機關或公
    務員發覺前，向警察自首，並帶同警察前往同案被告甲○○住處旁之豬舍內起獲
    等情，亦據被告於警訊中供明在卷，並經證人即警員吳志祥證述屬實，爰依槍砲
    彈藥刀械管制條例第十八條第一項前段之規定減輕其刑。爰審酌被告明知未經許
    可無故持有槍彈乃為法所不許，竟意圖為改造玩具子彈之用而持有，對社會治安
    仍有危害，及犯罪後態度尚好，自動坦承犯行等一切情狀，量處如主文所示之刑
    ，並就罰金部分諭知易服勞役之折算標準，以示懲儆。另被告並未持該改造玩具
    手槍犯罪，對於治安或一般民眾之安寧生活影響尚屬有限，復參以保安處分係對
    受處分人將來之危險性所為之處置，以達教化與治療之目的，為刑罰之補充制度
    ，要在維持行為責任之刑罰原則下，為強化其協助行為人在社會化之功能，以及
    改善行為人潛在之危險性格，故審酌被告經科處本案之徒刑後，當知所警惕，並
    斟酌被告行為之嚴重性、所表現之危險性，及對於被告未來行為之期待性相當，
    認被告前開犯行，尚無預防矯治其社會危險性之必要性，爰不依槍砲彈藥刀械管
    制條例第十九條第一項之規定，令入勞動場所強制工作。
三、扣案具有殺傷力之改造玩具手槍一把（槍枝管制編號0000000000），
    係違禁物，爰依刑法第三十八條第一項第一款之規定，均併予宣告沒收。
據上論斷，應依刑事訴訟法第二百九十九條第一項前段，槍砲彈藥刀械管制條例第十
一條第四項、第十八條第一項前段，刑法第十一條前段、第四十二條第二項、第三十
八條第一項第一款，現行法規所定貨幣單位折算新臺幣條例第二條，罰金罰鍰提高標
準條例第二條，判決如主文。
本案經呂理銘檢察官到庭執行職務。
中      華      民      國    九十      年      三      月     十九     日
                                臺灣桃園地方法院刑事第二庭
                                      法  官  曾 正 耀
右正本證明與原本無異。
如不服本判決，應於判決送達後十日內向本院提出上訴狀( 應附繕本 )，上訴於
臺灣高等法院。
                                      書記官  文 巧 雲
中        華        民        國   九十   年   三   月    二十    日
附論罪科刑依據之法條：
槍砲彈藥刀械管制條例第十一條第四項：
未經許可，持有、寄藏或意圖販賣而陳列第一項所列槍砲者，處一年以上七年以下有
期徒刑，併科新台幣七百萬元以下罰金。


司法院資訊處製作；財團法人民間司法改革基金會備份。
